【裁判字號】    90,自,402
【裁判日期】    900910
【裁判案由】    詐欺
【裁判全文】
臺灣臺中地方法院刑事裁定                            九十年度自字第四○二號
    自  訴  人  乙○○
    被      告  丙○○
右列被告因詐欺案件，經自訴人提起自訴，本院裁定如左：
    主  文
自訴駁回。
    理  由
一、按法院或受命法官於甲○○○第一次審判期日前訊問自訴人、被告及調查證據結
    果，如認為案件有刑事訴訟法第二百五十二條至第二百五十四條之情形者，得以
    裁定駁回其自訴，同法第三百二十六條第三項定有明文。
二、本件自訴意旨略以：被告丙○○自民國八十七年三月三十一日起至同年五月十五
    日止前往自訴人所開設位於台中市○○街六號之「山手線飲料店」消費十次，累
    積消費金額為新台幣（下同）三萬四千四百八十元，被告丙○○結帳時均以簽立
    本票方式付款，並佯稱待伊領得薪資後再行付款等語。詎被告丙○○迄今分文未
    付，且經自訴人函催付款，均置之不理，甚至避不見面，自訴人至此始知受騙。
    被告丙○○既無償債能力竟簽立本票消費，致使自訴人陷於錯誤，而同意其於自
    訴人之店內消費，被告丙○○所為涉犯刑法詐欺罪嫌等語。
三、本件自訴人認被告涉犯刑法詐欺罪嫌，係以被告丙○○至自訴人所經營之上開飲
    料店消費後，簽發本票供為付款，惟經提示卻不獲兌現為其論據。訊之被告固坦
    承確曾前往自訴人所經營之上開飲料店消費之事實，惟堅詞否認有自訴人所指詐
    欺犯行，並辯稱：伊自八十六年間起，即開始至自訴人所經營之上開飲料店消費
    ，八十七年三月間之前之消費款項均有支付，直至八十七年六月間，因財務發生
    困難，始致上開本票未能如期兌現，伊願儘速分期清償予自訴人等語。
四、經查，自訴人於本院訊問時中自承：被告丙○○自八十六年間起即至其所經營之
    上開飲料店內消費多次，過往之消費均有付款等語；次查，被告丙○○歷次消費
    均係以真實姓名簽立本票，且於本院調查期間，復積極與自訴人達成民事和解，
    並覓得其胞姐曾紅梅為保證人而以分期付款方式清償債務，並已實際清償大部份
    欠款，此有自訴人所提出之和解書影本一份在卷可證。另參諸全卷，並無任何證
    據可資認定被告丙○○確有自訴人所指於消費之始即無付款之意之不法犯意。則
    被告丙○○於為消費行為之時，既無不法所有之意圖，復未見其有何施用詐術而
    使自訴人陷於錯誤之情事，自難遽以詐欺罪責相繩。此外，本院復查無其他積極
    證據足以證明被告丙○○確有自訴人所指之詐欺犯行，本件應僅係民事糾葛，揆
    諸前開規定，被告犯罪嫌疑不足，爰以裁定駁回自訴。
據上論斷，應依刑事訴訟法第三百二十六條第三項、第二百五十二條第十款，裁定如
主文。
中      華      民      國    九十      年      九      月      十      日
                                臺灣臺中地方法院刑事第七庭
                                    法  官  林  宗  成
右正本證明與原本無異。
如不服本裁定，應於送達後五日內向本院提出抗告狀（須附繕本），抗告於台灣高等
法院台中分院。
                                    書記官
中      華      民      國    九十      年      九      月     十一     日


司法院資訊處製作；財團法人民間司法改革基金會備份。
